臺灣雲林地方法院刑事判決　　　　　　　 94年度訴字第377號
公　訴　人　臺灣雲林地方法院檢察署檢察官
被　　　告　乙○○
選任辯護人　洪秀一律師
被　　　告　丙○○
選任辯護人　簡承佑律師
選任辯護人　張育誠律師
上列被告等因違反毒品危害防制條例案件，經檢察官提起公訴（
94年度偵字第1025號），本院判決如下：
    主  文
乙○○連續販賣第貳級毒品，處有期徒刑捌年；販賣第貳級毒品
所得財物新臺幣壹萬壹仟元沒收之，如全部或一部不能沒收時，
以其財產抵償之。
乙○○被訴販賣第壹級毒品罪暨轉讓第貳級毒品罪部分均無罪。
丙○○共同連續販賣第壹級毒品，處無期徒刑，褫奪公權終身；
扣案之海洛因貳包（淨重零點玖陸公克）均沒收銷燬之；扣案之
電子磅秤壹台、帳冊壹本、行動電話（序號為000000000000000
號）壹支均沒收之；販賣第壹級毒品所得財物新臺幣捌萬元沒收
之，如全部或一部不能沒收時，以其財產抵償之。又連續轉讓第
貳級毒品，處有期徒刑捌月。應執行無期徒刑，褫奪公權終身。
扣案之海洛因貳包（淨重零點玖陸公克）均沒收銷燬之；扣案之
電子磅秤壹台、帳冊壹本、行動電話（序號為000000000000000
號）壹支均沒收之；販賣第壹級毒品所得財物新臺幣捌萬元沒收
之，如全部或一部不能沒收時，以其財產抵償之。
    犯罪事實
一、乙○○明知安非他命係毒品危害防制條例第2 條第2 項第2
    款所規定之第二級毒品，不得販賣、持有，竟基於販賣第二
    級毒品安非他命牟利之概括犯意，連續為下列犯行：
（一）自93年11月11日起至93年12月15日止，由楊雙喜以000000
      0000號行動電話撥打乙○○所持用之0000000000號行動電
      話，向乙○○購買第二級毒品安非他命。雙方分別約定在
      雲林縣虎尾鎮圓環附近之十字路口、雲林縣虎尾鎮○○路
      226 號「燦坤3C家電」（以下簡稱燦坤虎尾分店）附近某
      處及乙○○位於雲林縣林森西路2 段2 之12號住處等地交
      易，每次以新台幣（下同）1,000 元至3,000 元不等之價
      格，由乙○○親自將數量不詳之安非他命攜至上開地點販
      賣予楊雙喜，共計5 次。
（二）又連續於93年11月11日、93年11月16日、93年11月20日、
      93年11月21日、93年11月22日、93年12月3日，由戊○○
      以0000000000號行動電話撥打乙○○所持用之000000000
      0號行動電話，向乙○○購買第二級毒品安非他命。雙方
      均約定在雲林縣虎尾鎮立仁國小前交易，每次以新台幣（
      下同）1,000元至3,000元不等之價格，由乙○○親自將數
      量不詳之安非他命攜至上開地點販賣予戊○○，共計6 次
      。
二、丙○○明知海洛因係毒品危害防制條例第2 條第2 項第1 款
    所規定之第一級毒品，不得販賣、持有，竟基於販賣第一級
    毒品海洛因牟利之概括犯意，以其所持用之0000000000號行
    動電話為聯絡工具，連續為下列犯行：
（一）自94年1月間某日起至同年2月間某日止，由己○○（綽號
      大胖，住嘉義縣民雄鄉，即丙○○帳冊內記載「民雄大胖
      」者）以0000000000號行動電話撥打丙○○所持用之0000
      000000號行動電話，向丙○○購買第一級毒品海洛因。雙
      方均約定在燦坤虎尾分店附近某處交易，每次以1,000 元
      至3,000 元不等之價格，由丙○○親自將數量不詳之海洛
      因攜至上開地點販賣予己○○，共計10次。
（二）於94年1月間某日起至同年2月14日止，由丁○○以000000
      0000號行動電話撥打丙○○所持用之0000000000號行動電
      話，向丙○○購買第一級毒品海洛因。雙方均約定在燦坤
      虎尾分店附近某處交易，每次以1,000 元至5,000 元不等
      之價格，由丙○○親自將數量不詳之海洛因攜至上開地點
      販賣予丁○○，共計20次。
（三）丙○○與張裕崧（涉犯毒品危害防制條例案件，另案偵辦
      ）共同基於販賣第一級毒品海洛因之概括犯意聯絡，自94
      年1 月間某日起至同年2 月24日止，由壬○○以00000000
      00號行動電話撥打丙○○所持用之0000000000號行動電話
      ，聯絡購買第一級毒品海洛因事宜。壬○○撥打00000000
      00號行動電話時，有時由丙○○接聽，有時則由張裕崧接
      聽，雙方均約定在雲林縣虎尾鎮遊藝場等地，並由張裕崧
      單獨或由丙○○與張裕崧一同駕車前往交易，每次以1,00
      0 元至2,000 元不等之價格，由丙○○及張裕崧共同將數
      量不詳之海洛因販賣予壬○○，共計50次。
三、丙○○明知安非他命係毒品危害防制條例第2 條第2 項第2
    款所規定之第二級毒品，不得轉讓、持有，竟另行起意，基
    於無償轉讓第二級毒品安非他命之概括犯意，於94年2 月間
    某日及同年2 月20日下午2 時許，在雲林縣虎尾鎮○○○路
    ○ 段2 之12號乙○○住處，連續2 次將其所有數量不詳之第
    二級毒品安非他命，無償轉讓予庚○○施用。
四、嗣於94年2 月24日下午4 時許，為雲林縣警察局刑警隊持本
    院所核發之搜索票，在雲林縣虎尾鎮○○○路○ 段2 之12號
    乙○○住處，依法實施搜索時查獲，並當場扣得丙○○所有
    之海洛因2 包（毛重1.3 公克，驗餘淨重0.96公克）、電子
    磅秤1 台、行動電話（序號為00000000000000 0號）1 支、
    帳冊1 本。
五、案經雲林縣警察局刑警隊報告臺灣雲林地方法院檢察署檢察
    官偵查起訴。
    理  由
甲、關於證據能力部分：
壹、被告丙○○認證人庚○○於警詢中之陳述，係屬審判外之陳
    述，依刑事訴訟法第159條第1項規定，應無證據能力。惟按
    被告以外之人於檢察事務官、司法警察官或司法警察調查中
    所為之陳述，與審判中不符時，其先前之陳述具有較可信之
    特別情況，且為證明犯罪事實存否所必要者，得為證據，刑
    事訴訟法第159條之2定有明文。本院認證人庚○○於警詢中
    之陳述，屬刑事訴訟法第159條之2之情形，有證據能力，得
    為證據使用，認定理由詳如後述。
貳、被告丙○○爭執其於94年2 月25日之警詢筆錄中有關「有無
    提供毒品給庚○○等人施用」部分之記載，與其實際陳述內
    容不符。經本院當庭勘驗警詢錄音帶，並製有錄音譯文之勘
    驗筆錄。警詢筆錄該部分之內容係警方就被告丙○○之供述
    予以整理摘錄，對於確實有請庚○○等人施用毒品部分之事
    實大抵相符，且於警詢筆錄製作過程，員警尚且詢問被告丙○○關於筆錄所載是否與其所言意思相符，被告丙○○亦坦
    言一樣等語，公訴人及被告丙○○亦同意以本院所製作錄音
    譯文之勘驗筆錄替代警詢筆錄之內容，本院因認該勘驗筆錄
    具有證據能力。
參、按被告以外之人於審判外之陳述，雖不符前4 條之規定，而
    經當事人於審判程序同意作為證據，法院審酌該言詞陳述或
    書面陳述作成時之情況，認為適當者，亦得為證據。刑事訴
    訟法第159 條之5 第1 項定有明文。本件證人甲○○於警詢
    中之證述係屬被告以外之人於審判外之陳述，然業經當事人
    同意作為證據使用，本院亦認為適當，此部分認有證據能力
    ，得作為證據使用。
乙、實體部分：
壹、有罪部分：
一、被告乙○○販賣第二級毒品安非他命部分，認定犯罪事實所
    憑證據及理由：
（一）販賣毒品給楊雙喜部分：
　１、證人楊雙喜於偵查中具結證述：我有施用安非他命的習慣
      。我安非他命都是向乙○○購買。0000000000是我的手機
      。0000000000是乙○○的手機。自93年11月11日至93年12
      月15日，我大概總共向乙○○買了5、6次毒品，大約一個
      星期跟乙○○買一次安非他命。交貨地點在虎尾市區圓環
      附近的十字路口、燦坤、還有乙○○的住處，但詳細地址
      我不清楚，也是在虎尾。都是乙○○本人拿毒品給我。我
      不知道毒品重量，因為乙○○都用夾鏈袋事先裝好。我確
      實有向乙○○購買安非他命等語明確（見偵查卷二第19頁
      至第21頁）。
　２、被告乙○○對於0000000000號行動電話為其所持用一情，
 　 　並不否認，且自93年11月11日起至93年12月15日止，證人
  　  楊雙喜確有以0000000000號行動電話與乙○○所持用之00
      00000000號聯絡乙節，有二人之雙向通聯記錄（見偵查卷
      二第13頁）在卷可稽。參以員警依台灣雲林地方法院檢察
      署93年雲檢朝義監字第000960號通訊監察書，自93年11月
      15日上午10時起至93年12月14日上午10時止，監聽證人楊
      雙喜持用之0000000000行動電話，其中自93年11月24日證
      人楊雙喜與被告乙○○持用之0000000000號行動電話之監
      聽譯文內容：「楊（楊雙喜）問：你那裡有嗎（安非他命
      ）？余（乙○○）答：有，要多少？楊（楊雙喜）答：要
      半仔。」等談話內容觀之，及證人楊雙喜於本院行交互詰
      問時，於檢察官問及監聽譯文中所提及之「半仔」究為何
      意時，其亦證述係指「半錢」之意思，而半錢毒品要3,00
      0 元等情判斷，上開二人之對話顯係證人楊雙喜向被告乙○○洽詢有無毒品可供購買及數量等事宜，至為明顯。此
      有通訊監察書、監聽譯文（見警卷第4、7頁）各一份在卷
      可考。
  ３、證人楊雙喜既與被告乙○○有以上揭行動電話聯繫之事實
      ，且上開監聽譯文之內容係證人楊雙喜向被告乙○○洽談
      購買毒品事宜，核與證人楊雙喜於偵查中證述之情節相吻
      合，足認證人楊雙喜於偵查中所證述，應係屬實，堪可採
      信。
　４、雖證人楊雙喜於本院審理時翻異前供稱：我是透過乙○○
  　　向他的朋友購買毒品，乙○○先約他的朋友，我們再一起
    　過去拿，拿的地點有虎尾燦坤、圓環附近等地，有時我只
      有1,000元，我就叫他代為購買，他有2,000元，我們就以
      3,000 元合資購買半錢云云，然查：觀上開監聽譯文內容
      及證人楊雙喜於偵查中之證述，其均未論及委託被告乙○○向他人購買毒品或欲合資購買之情，倘其確係委託被告
      乙○○或與之合資購買毒品，何以證人楊雙喜於電話交易
      時及偵查中證述時均隻字未提尚有第三人，反而對於其向
      被告乙○○購買毒品之時間、地點及交易過程等重要事項
      ，依其記憶所及，大致上交待清楚。顯見證人楊雙喜事後
      於本院審理時所稱：係透過被告乙○○向他人購買毒品一
      詞，與事實不符，顯係事後迴護被告之詞，自不足採信。
　５、綜上，足認被告確有於93年11月11日起至93年12月15日止
  　　，在雲林縣虎尾鎮圓環附近之十字路口、燦坤虎尾分店附
    　近某處及乙○○住處等地，以1,000元至3,000元不等之價
      格，販賣第二級毒品予證人楊雙喜，且有5次之多。
（二）販賣毒品給戊○○部分：
　１、證人戊○○於偵查中具結證稱：我都是以0000000000號行
  　　動電話撥打「阿寬」的手機0000000000向他買。「阿寬」
   　 每次都在立仁國小門口將安非他命賣給我。半錢算3,000
      元。我自93年11月到12月開始向他買安非他命。我和乙○○聯絡的電話有一種規律，11月11日、16日、20日、21日
      、22日都是打三通，第一通是打電話跟乙○○說要買毒品
      ，問他有沒有貨，第二通是跟他問交貨的時間地點，第三
      通是我已經到了交貨地點，再打電話給乙○○，乙○○再
      出現和我交易，所以才會有三通的規律。像93年11月24日
      打五通、93年11月27日打七通、93年12月12日打四通的情
      形就是乙○○沒有接電話，所以當天也就沒有買到毒品。
      像93年11月17日、11月30日、12月1 日都只有1 通的情形
      ，有時是講事情，有時是買賣沒有買到毒品。像93年12月
      3 日打兩通的情形就是有向乙○○買到毒品。依通聯記錄
      11月11日、11月16日、11月20日、11月21日、11月22日、
      12月3 日分別打了三通及二通，這就是代表有向乙○○買
      到毒品，而且都交易成功。有時買1,000 元、有時買2,00
      0 元、有時買3,000 元，都是買安非他命，全部在立仁國
      小交易，都是乙○○親自來交貨。我確實有向乙○○買毒
      品等語明確（見偵查卷一第94頁至第95頁及第110 頁至第
      112 頁）。
  ２、證人戊○○確有以0000000000號行動電話撥打被告乙○○
      0000000000行動電話聯絡之事實，有二人之雙向通聯紀錄
      （見偵查卷一第107 頁）附卷足稽。且證人戊○○對於以
      電話聯絡購買毒品之交易過程於偵查中證述清楚詳細，若
      非確有向被告乙○○購買毒品之事實，其如何能如此詳盡
      敘明被告販賣毒品之時間、地點及聯絡方式。參以其於本
      院審理時自承於偵查中檢察官並未逼迫其供述（見本院94
      年8 月17日審理筆錄第24頁），顯見其於偵查中所言，係
      出於自由意識下之陳述，而非杜撰之詞，堪認為真實。
  ３、證人戊○○雖於本院審理時改稱：安非他命是我打電話託
      乙○○幫我買的，乙○○約他的朋友來，錢給他的朋友，
      毒品由他的朋友交給我，乙○○則站在旁邊看，乙○○都
      會到場，在警察局及檢察官訊問時從未提及乙○○的朋友
      ，是因為那時心情很壞，警察問我，我會怕云云。然查，
      證人戊○○於偵查中之證述，均未論及委託被告乙○○向
      他人購買毒品之情，倘其確係委託被告乙○○購買毒品，
      何以證人戊○○於偵查中證述時均隻字未提尚有第三人，
      反而對於其向被告乙○○購買毒品之時間、地點及電話交
      易過程等重要事項，依其記憶所及，及通聯紀錄，而為大
      致上清楚之交待。且證人戊○○於本院審理時對於電話通
      聯情形所代表之函意證述反覆，不若偵查中之證述清楚明
      確，自以偵查中所證述較為可採。是證人戊○○於本院審
      理時翻異前詞所言，顯係事後迴護被告之詞，不足採信。
  ４、綜上，足認被告乙○○確有於93年11月11日、93年11月16
      日、93年11月20日、93年11月21日、93年11月22日、93年
      12月3日，在雲林縣虎尾鎮立仁國小前，以1,000元至3,00
      0元不等之價格，販賣第二級毒品予證人戊○○，共計6次
      。
（三）又販賣毒品係違法行為，非可公然為之，亦無公定之價格
      ，無論瓶裝或紙包，均可任意分裝增減份量。而每次買賣
      之價差，亦隨時依雙方資力、關係之深淺、需求之數量、
      來源是否充裕、販賣者是否渴求資金、查緝是否嚴緊、購
      買者被查獲時供述購買對象之風險評估等，而異其標準，
      非可一概而論。販賣之利得除經坦承及價量俱臻明確外，
      難得實情。況一般民眾普遍認知政府查禁安非他命等毒品
      之非法交易嚴格且重罰不寬貸，衡諸常情，倘非有利可圖
      ，絕無甘冒嚴查重罰高度風險之理。故販賣之人從價差或
      量差中牟利方式雖異，但其圖利之非法販賣行為則一。本
      件被告乙○○與證人楊雙喜、戊○○非親非故，若非有利
      可圖，豈會甘冒涉犯重罪之危險，而販賣毒品予證人楊雙
      喜、戊○○，是被告乙○○從中牟利之營利意圖，已至明
      灼。被告乙○○雖辯稱：我沒有販賣毒品給楊雙喜及戊○○，楊雙喜係託我向他人代為購買毒品，有時則與我合資
      購買，我只是代為聯絡購買毒品。戊○○亦是託我代為聯
      絡購買毒品而已云云，然被告乙○○販賣毒品之事實，業
      據證人楊雙喜、戊○○等證述明確，已如前述，被告乙○○所辯，顯係卸責之詞，委無足採。
（四）綜上所論，足徵被告乙○○販賣第二級毒品予證人楊雙喜
      、戊○○之事證明確，犯行洵堪認定。至於證人楊雙喜就
      被告乙○○販毒之次數及所得，於偵查中雖僅證述：其向
      被告乙○○購買毒品之次數約為5 、6 次，價格為1,000
      元至3,000 元不等等語，及證人戊○○就其向被告乙○○
      購買毒品之價格，於偵查中雖係證述：有時買1,000 元、
      有時買2,000 元、有時買3,000 元等語，均無法逐筆說明
      ，證人楊雙喜、戊○○均係反覆多次向被告乙○○購買毒
      品，而非單一次數，加以人之記憶有限，顯難強令證人楊
      雙喜、戊○○就何次以何價錢購買毒品一一敘明，惟此並
      不影響被告乙○○確有販賣毒品犯行之認定，此部分就被
      告乙○○販賣毒品予證人楊雙喜、戊○○之次數及所得，
      自應為有利於被告乙○○之認定，故本件至多僅能認定被
      告乙○○販賣毒品予證人楊雙喜之次數為5 次，予證人戊○○為6 次，販賣毒品所得，則均應以最低之每次1,000
      元計算，被告乙○○共計販賣毒品11次，所得為11,000元
      。
二、被告丙○○販賣第一級毒品海洛因部分，認定犯罪事實所憑
    證據及理由：
（一）販賣毒品給證人己○○、丁○○部分：
　１、證人己○○於偵查中及本院審理時均具結證述：我的綽號
      是「大胖」，我以0000000000號行動電話撥打0000000000
      號丙○○的電話，是為了要向他買毒品，不然就是要還向
      他買毒品的錢。我自94年過年後開始向丙○○買毒品，最
      後一次是在94年2 月，詳細時間忘記了。期間大約向丙○○買了10幾次毒品，都是買海洛因，金額大概是1,000 元
      到3,000 元不等，每次都約在燦坤。是丙○○把毒品交給
      我的。丙○○2 月18日帳冊記載「民雄大胖子欠1,000 」
      ，這個是我2 月18日向丙○○拿了1,000 元的海洛因，「
      已回」的意思就是我已經還他錢了。丙○○帳冊2 月21日
      記載「民雄大胖子欠4,000 」，這個是我2 月21日向丙○○拿了4,000 元的海洛因，但沒有給他錢。2 月21日這一
      次的4,000 元是最後一次向丙○○買毒品等語明確（見偵
      查卷二第112 頁至第116 頁及本院94年8 月17日審理筆錄
      ）。
　２、證人丁○○於偵查中及本院審理時均具結證稱：00000000
      00號行動電話是我從今年年初開始使用的。我有以該電話
      撥打丙○○0000000000號行動電話向丙○○買過毒品。大
      概自94年2 月份開始向丙○○買毒品的，詳細日期我忘記
      了。大約向他買了20幾次，每次金額約1,000 元至5,000
      元不等，都是買毒品海洛因。我們每次交易都約在虎尾燦
      坤。都是丙○○親自把毒品交給我的等語明確（見偵查卷
      二第114 頁至第115 頁及本院94年8 月17日審理筆錄）。
　３、證人己○○自94年1月30日起至94年2月16日止，確有以00
　　　00000000號行動電話與被告丙○○所持用之0000000000號
  　　行動電話聯絡，及證人丁○○自94年1月29日起至94年2月
    　14日止，亦有以0000000000號行動電話與丙○○所持用之
      0000000000號行動電話聯絡之事實，有證人己○○、丁○○與被告丙○○之雙向通聯記錄（見偵查卷二第94、108
      頁）附卷可考。且依扣案被告丙○○所有之帳冊內容觀之
      ，其上確係載有「民雄大胖子」之行動電話號碼及欠款情
      形，並有諸多「補硬2 兩」等數量用語之記載，亦有帳冊
      一本扣案可證，核與證人己○○證述之情形相符，該帳冊
      顯係用以記錄販賣毒品金錢往來之用。加以被告丙○○為
      警查獲時，復扣得其所有之白粉2 包，經送法務部調查局
      鑑定結果：送驗白粉二包均含毒品海洛因成分，合計淨重
      0.96公克（空包裝重0.34公克），有法務部調查局94 年4
      月27日調科壹字000000000 號鑑定通知書（見偵查卷二第
      87頁）在卷可按。足認證人己○○、丁○○所證應係屬實
      ，堪可採信。
　４、雖被告丙○○辯稱：0000000000號行動電話非其所有，亦
  　　非由其所使用，亦未販賣毒品云云。惟查：
    (1)被告丙○○係以0000000000號行動電話為聯絡工具，而販
      賣海洛因予證人己○○、丁○○等情，業據證人己○○、
      丁○○證述明確，並有雙向通聯紀錄在卷可證，已如前述
      。
    (2)扣案序號為000000000000000 號之行動電話1 支係被告丙○○所有乙節，業據被告丙○○於警詢中自承：我所有之
      電話是0000000000號，其序號為000000000000000 號等語
      無誤（見警卷第20頁）。而被告丙○○曾將0000000000號
      行動電話改插卡使用於上開序號之手機上一情，有被告丙○○與證人壬○○使用之0000000000號行動電話於94年2
      月8 日上午2 時19分51秒之通聯記錄（見偵查卷二第72頁
      ）及卷附之0000000000號電話雙向通聯紀錄可證。上開序
      號之手機既為被告丙○○所有，該手機復有0000000000號
      門號使用之紀錄，顯見被告丙○○確有以其所有之手機插
      卡使用0000000000號門號之事實。
    (3)參以依卷附之0000000000號電話雙向通聯紀錄觀之，自94
      年1 月28日起至94年2 月16日止，被告丙○○所有之上開
      序號手機以0000000000號門號與00 -0000000 號電話有多
      次相互聯絡之紀錄（見0000000000號電話雙向通聯紀錄第
      36、47、53、55、87、97、98、106 、107 、301 頁），
      而00-000 0000 號電話用戶為詹純珍，係被告丙○○之太
      太乙節，為被告丙○○所不否認，並有中華電信股份有限
      公司通聯紀錄查詢系統查詢結果一紙在卷可稽。倘000000
      0000號門號非由被告丙○○所使用，何以出現於被告丙○○所有上開序號之行動電話通聯紀錄上？況且尚持之與被
      告丙○○之家人聯繫，其他人當不至於反覆多次持被告丙○○所有之行動電話撥打被告丙○○家人之電話，此益徵
      0000000000號門號係被告丙○○所使用一情無訛。
    (4)再者，本件行動電話門號0000000000號之申辦人，依遠傳
      電信股份有限公司函覆本院之門號年籍資料查詢表所載，
      自93年12月9 日起客戶名稱雖為辛○○，而非被告丙○○
      ，此有該資料查詢表一紙在卷可憑。然證人辛○○並未申
      辦上開門號，且其身分證件於93年底曾遺失過，現均使用
      預付卡等情，業據證人辛○○到庭結證屬實，顯見該門號
      以證人辛○○名義申辦之事，證人辛○○並不知情，更遑
      論使用。則該門號既為他人冒用證人辛○○之名義而申辦
      ，被告丙○○持之以為販賣毒品之聯絡工具，藉此逃避追
      緝，自屬可能，要不足為其未使用該行動電話販毒之有利
      認定。
    (5)綜上所述，被告執前詞所辯，顯係卸責之詞，委無足採，
      0000000000號行動電話門號係被告丙○○所持用之事實，
      至為明確，已堪認定。
　５、上開0000000000號行動電話門號既係被告丙○○所持用，
  　　而證人己○○、丁○○撥打被告丙○○所持用之00000000
    　00號電話向被告丙○○購買毒品之事實，亦經證人己○○
      、丁○○證述明確，均如前述，足認被告丙○○於上開時
      、地販賣毒品海洛因予證人己○○、丁○○之犯行，應為
      真實，堪以認定。
（二）販賣毒品給證人壬○○部分：
　１、證人壬○○於偵查中具結證稱：因為我認識張裕崧，接著
      才認識丙○○。我的毒品來源是向阿崧（張裕崧）買的。
      我沒有向丙○○買過毒品。我的行動電話為0000000000號
      。 我打0000000000 號行動電話買毒品。我打電話給阿崧
      說要買毒品，之後就到交易地。買的價錢為1,000 元至2,
      000 元，約買了50幾次。我警訊筆錄中供述我曾向張裕崧
      及丙○○買毒品，是因為我打電話過去，有時是丙○○接
      電話的，我就說我要找阿崧。我沒有跟丙○○講過要買毒
      品。我自94年初開始買，最後一次是被警察捉到為止，這
      期間幾乎每日都向張裕崧買毒品。我打電話給0000000000
      都是買毒品。毒品交易有時張裕崧一人自己去，有時是他
      與丙○○一同去，毒品都是張裕崧交給我的，他們二人都
      是一起開車來，我錢也是交給張裕崧等語（見偵查卷二第
      76頁至第78頁）。及於本院審理時則證述：我毒品係向張
      裕崧購買，約有50次左右，張裕崧有時與被告丙○○一起
      來，有時單獨來。我是跟人家買毒品時看過被告丙○○，
      他們如一起開車來，車都是被告丙○○開的等語。
  ２、觀證人壬○○於偵查中及本院審理時所述，其雖均稱毒品
      係向張裕崧購買，然查，證人壬○○係以其所有之000000
      0000號電話撥打0000000000號行動電話購買毒品，此有證
      人壬○○之0000000000號與丙○○所持用之0000000000號
      電話自94年1 月25日起至94年2 月16日止之雙向通聯記錄
      （見偵查卷二第71頁）附卷可參。而0000000000號電話係
      由被告丙○○所持用，並以之作為販賣毒品之聯絡工具，
      已如前述，何以證人壬○○向張裕崧購買毒品時，係撥打
      被告丙○○所持用之電話，而不撥打張裕崧之電話？且該
      電話有時由被告丙○○接聽，有時則由張裕崧接聽，顯見
      係被告丙○○提供該電話，與張裕崧共同利用該電話為販
      毒之工具。再者，依證人壬○○所述，被告丙○○於張裕
      崧前往約定地點時，復駕車與張裕崧一同前往等情觀之，
      販賣毒品係屬重罪，倘被告丙○○未與張裕崧共同販賣毒
      品予壬○○，其何須甘冒為警查獲之風險，由其駕車與張
      裕崧一同前往交易？足認被告丙○○確有與張裕崧共同販
      賣毒品予證人壬○○之事實。
（三）又販賣毒品係違法行為，非可公然為之，亦無公定之價格
      ，無論瓶裝或紙包，均可任意分裝增減份量。而每次買賣
      之價差，亦隨時依雙方資力、關係之深淺、需求之數量、
      來源是否充裕、販賣者是否渴求資金、查緝是否嚴緊、購
      買者被查獲時供述購買對象之風險評估等，而異其標準，
      非可一概而論。販賣之利得除經坦承及價量俱臻明確外，
      難得實情。況一般民眾普遍認知政府查禁安非他命等毒品
      之非法交易嚴格且重罰不寬貸，衡諸常情，倘非有利可圖
      ，絕無甘冒嚴查重罰高度風險之理。故販賣之人從價差或
      量差中牟利方式雖異，但其圖利之非法販賣行為則一。本
      件被告丙○○與證人己○○、丁○○、壬○○非親非故，
      若非有利可圖，豈會甘冒涉犯重罪之危險，而販賣毒品予
      證人己○○、丁○○、壬○○，是被告丙○○從中牟利之
      營利意圖，已甚明灼。綜上所論，足徵被告丙○○販賣第
      一級毒品予證人己○○、丁○○、壬○○之事證明確，犯
      行洵堪認定。至於證人己○○就被告丙○○販毒之次數及
      所得，雖僅證述：其向被告丙○○購買毒品之次數約為10
      餘次，價格為1,000 元至3,000 元不等等語，及證人丁○○就向被告丙○○購買毒品之次數及所得，雖僅證述：其
      向被告丙○○購買毒品之次數約為20餘次，價格為1,000
      元至5,000 元不等等語，及證人壬○○就向被告丙○○、
      張裕崧購買毒品之次數及所得，雖僅證述：約為50餘次，
      價格為1,000 元至2,000 元不等等語，均無法逐筆說明，
      然證人證人己○○、丁○○、壬○○均係反覆多次向被告
      丙○○購買毒品，而非單一次數，加以人之記憶有限，顯
      難強令證人己○○、丁○○、壬○○就何次以何價錢購買
      毒品一一敘明，惟此並不影響被告丙○○確有販賣毒品犯
      行之認定，則此部分就被告丙○○販賣毒品予證人己○○
      、丁○○、壬○○之次數及所得，自應為有利於被告丙○○之認定，故本件至多僅能認定被告丙○○販賣毒品予證
      人己○○之次數為10次，予證人丁○○為20次，予證人丁○○為50次，販賣毒品所得，則均應以最低之每次1, 000
      元計算，被告丙○○共計販賣毒品80次，所得為80,000元
      。
三、被告丙○○轉讓第二級毒品安非他命予庚○○部分，認定犯
    罪事實所憑證據及理由：
（一）證人庚○○於警詢中證述：我所吸食之毒品安非他命都是
      由丙○○請我吸食的。丙○○給我毒品約2 次，時間在94
      年2 月20日及同年2 月10幾日，都是在乙○○家中拿給我
      吸食的，丙○○一次都拿給我可吸食2 次的數量，都是我
      主動向他索取，沒有金錢交易，我所持用的行動電話是00
      00000000號，丙○○的電話是0000000000號，我和丙○○
      聯絡頻繁是因為我們為朋友，我打電話和他聊天等語明確
      （見偵查卷二第31至34頁、81至83頁）。
（二）被告丙○○認證人庚○○於警詢中之陳述，係屬審判外之
      陳述，依刑事訴訟法第159 條第1 項規定，應無證據能力
      。惟按被告以外之人於檢察事務官、司法警察官或司法警
      察調查中所為之陳述，與審判中不符時，其先前之陳述具
      有較可信之特別情況，且為證明犯罪事實存否所必要者，
      得為證據，刑事訴訟法第159 條之2 定有明文。經查：
  １、證人庚○○於本院審理時證述：被告丙○○沒有提供毒品
      安非他命供其施用，且不曾以0000000000號電話打電話給
      丙○○，並不知道丙○○之電話號碼云云，觀其於本院審
      理時之供證內容，顯與警詢中供述之情詞不符。
  ２、證人庚○○於警詢中之陳述，既與審判中不符，繼而要審
      究者，即為其先前於警詢中之陳述是否具有較可信之特別
      情況。而所謂「較可信之特別情況」係指先前陳述之背景
　　　情形具有特別情況，而使其較審判中之陳述為可信時，即
 　 　例外地賦予證據能力。至於是否先前陳述之背景具有特別
　    情況，則需斟酌個案不同之情形具體認定之。本院審酌以
      下各節綜合判斷，認證人庚○○於警詢中之陳述具有特別
      可信之情況：
    (1)觀證人庚○○於94年2 月24日、94年3 月25日2 次警詢所
      言，其對於被告丙○○無償請其施用毒品部分，證述均屬
      一致且明確，並無違反其自由意願而為陳述之情形。
    (2)被告丙○○於警詢時，於員警質之其有無拿毒品給庚○○
      吸食時，其答稱：「互相請啦」。於員警再詢之為什麼請
      其吸食毒品時，復答稱：「因為我有啊」等語。此有本院
      勘驗被告丙○○94年2 月25日警詢筆錄錄音帶之勘驗筆錄
      附卷可憑。則依被告丙○○於警詢之供述判斷，足認其確
      有無償提供毒品供他人施用之事實無訛。
    (3)證人庚○○雖於本院審理時翻異前詞改稱：丙○○不曾拿
      毒品供其施用。並稱其未曾以0000000000號電話撥打丙○○之電話與之聯絡，亦不知丙○○之電話，復於公訴人提
      示證人庚○○持用之0000000000號電話與被告丙○○持用
      之0000000000號電話之通聯紀錄時，證人始改稱忘記了云
      云，則依證人庚○○於本院審理時供述之詞及態度觀之，
      其對於公訴人多數提問均稱不記得或不知道，供詞避重就
      輕。參以依卷附二人之通聯紀錄（見偵查卷二第85至86頁
      ）觀之，二人於94年1 月底至94年2 月中旬，有密集之聯
      絡，證人庚○○豈有不知被告丙○○電話之理，是其於本
      院審理時所證，多所矛盾之處，顯不足採信。
    (4)證人庚○○於警詢時前後2 次供述既屬一致，且並無何非
      出於其自由意識而為陳述之情形，核與被告丙○○於警詢
      時供述有請庚○○等人施用毒品之情詞大致相符，自較具
      有可信性。足認證人庚○○於警詢中之陳述具有特別可信
      之情況。
  ３、證人庚○○於警詢中之供述，乃判斷被告丙○○有無轉讓
      毒品犯行之重要依據，自屬證明犯罪事實存否所必要。
  ４、綜上，足認證人庚○○於警詢中之陳述具有特別可信之情
      況，且為證明犯罪事實存否所必要，本院因認具有證據能
      力。
（三）被告丙○○雖辯稱：毒品放在桌上，庚○○自行拿去施用
      ，我沒有阻擋他，不能因此就認為有轉讓行為云云，然被
      告丙○○轉讓毒品安非他命予證人庚○○之事實，既經證
      人庚○○於警詢中證述明確，核與被告丙○○於警詢中所
      言相符，已如前述，是其無償轉讓毒品之犯行，已臻明確
      ，堪以認定。被告丙○○所辯，顯係事後推卸之詞，自不
      足採。
四、論罪科刑之理由：
（一）核被告乙○○所為，係犯毒品危害防制條例第4 條第2 項
      之販賣第二級毒品罪。被告丙○○所為，係犯同條例第4
      條第1 項之販賣第一級毒品罪、第8 條第2 項之轉讓第二
      級毒品罪。
（二）被告乙○○非法持有第二級毒品之低度行為，及被告丙○○非法持有第一級、第二級毒品之低度行為，均分別為販
      賣、轉讓之高度行為所吸收，均不另論罪。
（三）被告丙○○與張裕崧二人就販賣海洛因予證人壬○○部分
      ，具有犯意聯絡及行為分擔，為共同正犯。
（四）被告乙○○先後多次販賣第二級毒品、被告丙○○先後多
      次販賣第一級毒品、轉讓第二級毒品之犯行，均時間緊接
      ，方法相同，分別觸犯構成要件相同之罪，顯均係基於概
      括犯意為之，皆為連續犯，依刑法第56條規定，應各論以
      一罪。被告丙○○販賣第一級毒品部分，其法定本刑為死
      刑、無期徒刑，依法不得加重，被告乙○○販賣第二級毒
      品部分，除法定本刑中之無期徒刑部分依法不得加重外，
      其餘依法加重其刑。被告丙○○轉讓第二級毒品部分，應
      依法加重其刑。
（五）被告丙○○所犯販賣第一級毒品、轉讓第二級毒品二罪間
      ，犯意各別，行為互殊，應予分論併罰。
（六）審酌被告乙○○、丙○○二人，為一己之私利，竟販賣毒
      品以營利，被告丙○○並無償轉讓毒品供他人施用，現今
      社會毒品泛濫，已嚴重戕害人民身體之健康，甚而敗壞社
      會治安，為社會莫大之亂源，及考量被告二人販賣毒品之
      次數、犯罪後否認犯行、毫無悔意之態度等情狀，分別量
      處如主文所示之刑。被告丙○○並依刑法第37條第1 項之
      規定，宣告褫奪公權終身。又依刑法第51條第4 款規定，
      宣告之最重刑為無期徒刑者，不執行他刑。但罰金及從刑
      不在此限。故被告丙○○應執行無期徒刑，褫奪公權終身
      。
（七）扣案之毒品海洛因2 包（淨重0.96公克）應依同條例第18
      條第1項前段沒收銷燬之；扣案之電子磅秤1台、帳冊1本
      、行動電話（序號為000000000000000 號）1 支均為被告
      丙○○所有，且係供犯罪所用之物，被告乙○○販賣第二
      級毒品所得財物11,000元及被告丙○○販賣第一級毒品所
      得財物80,000元，均應依同條例第19條第1 項沒收之，如
      全部或一部不能沒收時，以其財產抵償之。
（八）至於扣案之安非他命18包（毛重28.9公克），既屬被告丙○○所有，據其辯稱乃供己吸食之用，而經查獲時，其尿
      液確有甲基安非他命之陽性反應（見偵查卷一第86頁），
      然其施用毒品部分並未在本件起訴範圍，又乏證據證明係
      供轉讓之用，自無從於本案中諭知沒收銷燬；塑膠鏟管2
      支、現金115,800 元，被告丙○○雖坦承為其所有，惟否
      認係供販賣海洛因、轉讓安非他命所用。及扣案之安非他
      命吸食器1 組，被告乙○○坦承為其所有，然均無積極證
      據足以證明係被告丙○○、乙○○供上開犯罪所用之物，
      尚與本案無涉，爰不宣告沒收。
乙、無罪判決部分：
壹、公訴意旨另以：被告乙○○於93年11月9 日、同年月10日，
    由甲○○以0000 000000 號行動電話撥打乙○○所持有0000
    00 00 00號行動電話，表示欲購買海洛因，價錢分別為500
    元及1,000 元（重量均不詳），雙方約定在乙○○位於雲林
    縣林森西路2 段2 之12號之住處前交易，甲○○依約前往後
    ，將錢交給乙○○，乙○○則聯絡真實姓名、年籍不詳之成
    年男子將毒品海洛因交給甲○○。及乙○○明知第二級毒品
    安非他命係屬違禁物，不得任意轉讓，竟基於無償贈與之犯
    意，於94年1 月23日上午10時許，在雲林縣林森西路2 段2
    之12號住處，將其所有之第二級毒品安非他命若干（重量不
    詳），無償贈與轉讓給楊雙喜施用。因認被告乙○○分別另
    涉有毒品危害防制條例第4 條第1 項販賣第一級毒品罪、第
    8 條第2 項轉讓第2 級毒品罪。
貳、按犯罪事實應依證據認定之，無證據不得推定其犯罪事實。
    又不能證明被告犯罪者，應諭知無罪之判決，刑事訴訟法第
    154條、第301條第1項分別定有明文。又刑事訴訟法第161條
    已於91年2 月8 日修正公布，修正後同條第1 項規定：檢察
    官就被告犯罪事實，應負舉證責任，並指出證明之方法。因
    此，檢察官對於起訴之犯罪事實，應負提出證據及說服之實
    質舉證責任。倘其所提出之證據，不足為被告有罪之積極證
    明，或其闡明之證明方法，無從說服法官以形成被告有罪之
    心證，基於無罪推定之原則，自應為被告無罪判決之諭知（
    最高法院92年度台上字第128 號判例參照）。
參、公訴意旨認被告乙○○涉犯販賣第一級毒品海洛因及轉讓第
    二級毒品安非他命之罪，無非係以證人甲○○於警詢、偵查
    中之證述、雙向通聯紀錄及證人楊雙喜於偵查中之證述為其
    主要論據。
肆、訊據被告乙○○堅詞否認有何販賣第一級毒品及轉讓第二級
    毒品之犯行，辯稱：我沒有販賣毒品給甲○○，甲○○是吸
    食海洛因，因他去找我2 次，我沒有海洛因，他拜託我，我
    有幫他打電話，由他自己跟陳哥接洽。轉讓毒品給楊雙喜部
    分，楊雙喜也曾到我家找我，我把毒品放在桌上，那時我自
    己在裡面施用毒品，他自己看到就拿去施用了等語。經查：
一、販賣第一級毒品予甲○○部分：
（一）證人甲○○於警詢及偵查中係證述：0000000000號行動電
      話是我本人申請使用。我撥打乙○○所有0000000000號行
      動電話是聯絡乙○○購買毒品海洛因。我是與乙○○聯絡
      後，請他幫我調購毒品海洛因，我再至虎尾鐵道旁，乙○○住處紅色鐵門，把錢交給乙○○，乙○○再打電話給他
      朋友，拿海洛因過來給我。我以此種方式向乙○○及其朋
      友購得毒品大約有2次，每次新台幣500元或1,000 元一包
      等價格購得海洛因，時間我不太記得，應與警方所調閱通
      聯記錄時間差不多。我不直接撥打電話給乙○○之朋友，
      還要透過乙○○購買毒品是因為他朋友我不認識，是乙○○聯絡他朋友。我至乙○○住處2 次，都是前去購買海洛
      因，乙○○均有在場等語（見偵查卷二第25頁至第28頁、
      第35頁至第36頁）。
（二）證人甲○○於本院審理時證述：我沒有向乙○○購買毒品
      ，曾與乙○○用電話聯絡過，看他有無認識可以買毒品的
      人，我找不到人可以買毒品，就叫他幫忙找看看，他就幫
      我打電話，我和他朋友再另外約時間，我不曾透過乙○○
      ，也不曾拿錢給他等語。
（三）依證人甲○○於警詢、偵查中及本院審理時之歷次證述觀
      之，證人甲○○對於取得毒品海洛因之細節，及究有無交
      付金錢予被告等情，於警詢、偵查中之證述與本院審理時
      之證述雖有所出入，然對於其係經由被告乙○○聯絡，而
      自乙○○友人處取得毒品之事實，則大致無異。是依證人
      甲○○之證述，至多僅能證明證人甲○○曾自被告乙○○
      友人處取得海洛因，尚無法據以認定毒品海洛因係由被告
      乙○○販賣予證人甲○○，且被告乙○○與證人甲○○之
      雙向通聯紀錄，亦僅能證明二人互有聯繫，並無法證明被
      告乙○○有販賣海洛因之行為。此外，復查無其他積極證
      據足資認定被告乙○○有販賣第一級毒品海洛因之犯行，
      自不能僅憑被告乙○○有代證人甲○○聯絡乙○○友人之
      情，即遽認被告乙○○有販賣第一級毒品之犯行。
二、轉讓第二級毒品予楊雙喜部分：
    本件證人楊雙喜於偵查中均僅敘及向被告乙○○購買毒品之
    事實，而未言及被告乙○○轉讓毒品供其吸食之犯行，此已
    如前述。且其於本院審理時係證述：我去他住處，他在吸食
    毒品，他把毒品放在桌上，我就自己拿過來吸等語。則依證
    人楊雙喜之證述，至多僅能證明其有自行取用毒品之行為，
    尚無法遽以推論被告乙○○有轉讓毒品之犯行。此外，公訴
    人復未能提出其他積極證據證明被告乙○○有轉讓毒品之犯
    行，此部分自無法證明被告乙○○犯罪。
三、綜上各節，公訴人所提出之證據，或其指出之證明方法，既
    未能使本院心證達到毫無懷疑之程度，其於罪疑惟輕，有疑
    則利益歸於被告，及揆諸前揭法條及判例意旨，尚不能證明
    犯罪，自應就被告乙○○販賣第一級毒品及轉讓第二級毒品
    罪部分為被告乙○○無罪之諭知。
丙、據上論結：
  (一)程序法方面：刑事訴訟法第條第299 條第1 項前段、第301
    條。
  (二)實體法方面：
    毒品危害防制條例第4 條第1 項、第2 項、第8 條第2 項、
    第18條第1 項前段、第19條第1 項，刑法第11條、第28條、
    第56條、第51條第4 款、第37條第1 項，判決如主文。
本案經檢察官李文潔到庭執行職務。
中      華      民      國    94    年  9  月   16    日
　　　　　　刑事第六庭    審判長法　官  王增瑜
　　　　　　　　　　　　　　　  法　官  趙家光
  　　　　　　　　　　　　　　  法　官  蔡世芳
以上正本證明與原本無異。
如不服本判決，應於判決收受後10日內，向本院提出上訴狀（須
附繕本）。
                                書記官  林秀娟
中      華      民      國    94    年  9  月   19    日
附錄本案論罪科刑條文
毒品危害防制條例第4條第1項、第2項：
製造、運輸、販賣第一級毒品者，處死刑或無期徒刑；處無期徒
刑者，得併科新臺幣 1 千萬元以下罰金。
製造、運輸、販賣第二級毒品者，處無期徒刑或 7 年以上有期徒
刑，得併科新臺幣 7 百萬元以下罰金。
毒品危害防制條例第8條第2項：
轉讓第二級毒品者，處 6 月以上 5 年以下有期徒刑，得併科新
臺幣 70 萬元以下罰金。
